【裁判字號】    92,易,831
【裁判日期】    920630
【裁判案由】    傷害等
【裁判全文】
臺灣高雄地方法院刑事判決                          九十二年度易字第八三一號
    公  訴  人  臺灣高雄地方法院檢察署檢察官
    被      告  甲○○
    被      告  乙○○
    被      告  丙○○
右列被告因傷害等案件，經檢察官提起公訴（九十一年度偵字第二六六二五號），本
院判決如左：
    主  文
甲○○損壞他人自用小客車之車身鈑金，足以生損害於他人，累犯，處拘役貳拾日，
如易科罰金以參佰元折算壹日，鑰匙壹支沒收。
乙○○、丙○○共同傷害人之身體，乙○○累犯，處拘役貳拾日，丙○○處拘役拾日
，如易科罰金均以參佰元折算壹日，鋁製棒球棒壹支沒收。
    事  實
一、甲○○曾於民國（下同）九十年間因傷害案件，經臺灣高等法院高雄分院判處有
    期徒刑五月確定，於九十一年三月十一日易科罰金執行完畢。乙○○曾於九十年
    間因偽造文書案件，經臺灣高等法院高雄分院判處有期徒刑四月確定，於九十年
    十二月十九日易科罰金執行完畢
二、丙○○於九十一年八月五日八時三十分許，將其太太余意彗所有而由其管理使用
    之車牌號碼７Ｍ－二九０一號自用小客車，停放在甲○○位於高雄市三民區○○○路五三六號住處門前，甲○○因而心生不滿，竟基於毀損之犯意，持其所有之
    鑰匙一支，將該車之左側車身鈑金刮損，足以生損害於余意彗及丙○○，丙○○
    見狀立即下車與甲○○理論，雙方不歡而散，同日二十三時許，丙○○邀其弟乙○○一同至甲○○上開住處，欲與甲○○商討賠償事宜，雙方發生口角，甲○○
    乃與其子（年約三十餘歲，姓名年籍不詳）及另一名不詳姓名年籍成年男子，共
    同基於傷害之犯意聯絡，持鐵鍊毆打丙○○、乙○○（甲○○涉嫌傷害部分，另
由臺灣高雄地方法院檢察署檢察官移送臺灣屏東地方法院併案審理），丙○○、
    乙○○乃共同基於傷害之犯意聯絡，由乙○○回車上取出丙○○所有之鋁製棒球
    棒一支，共同毆打甲○○，雙方進而互毆，嗣因丙○○、乙○○不敵甲○○等人
    而乘隙離去，致甲○○受有頭部外傷、左上臂挫擦傷四×二公分、右肩挫擦傷二
    ×二公分、背部挫擦傷三×二公分之傷害。
三、案經甲○○、丙○○分別告訴，暨高雄市政府警察局三民第二分局移送台灣高雄
    地方法院檢察署檢察官偵查起訴。
    理  由
一、訊據被告丙○○、乙○○對於右揭事實迭於警訊、偵查及本院審理中均坦承不諱
    ，核與告訴人甲○○指訴情節相符，且告訴人甲○○確受有頭部外傷、左上臂挫
    擦傷四×二公分、右肩挫擦傷二×二公分、背部挫擦傷三×二公分之傷害，亦有
    高雄市立民生醫院九十一年八月六日診斷證明書一紙在卷可稽。被告丙○○、乙○○之自白經查既與事實相符，自得採為論科之依據，事證明確，渠等犯行均堪
    認定。
二、被告甲○○經合法傳喚固未到庭，惟查，右揭事實業據告訴人丙○○訴指訴綦詳
    ，核與證人乙○○證述情節相符，且告訴人丙○○所管理使用之車牌號碼７Ｍ－
    二九０一號自用小客車左側車身鈑金確遭刮損，亦有估價單一紙及照片三張附卷
    可憑，事證明確，被告甲○○之犯行堪以認定。
三、核被告甲○○所為，係犯刑法第三百五十四條之毀損罪；被告丙○○、乙○○所
    為，則係犯刑法第二百七十七條第一項之傷害罪，被告丙○○、乙○○就上開傷
    害犯行，有犯意聯絡及行為分擔，均為共同正犯。被告甲○○曾於九十年間因傷
    害案件，經臺灣高等法院高雄分院判處有期徒刑五月確定，於九十一年三月十一
    日易科罰金執行完畢；被告乙○○曾於九十年間因偽造文書案件，經臺灣高等法
    院高雄分院判處有期徒刑四月確定，於九十年十二月十九日易科罰金執行完畢；
    有臺灣高雄地方法院檢察署刑案資料查註記錄表、臺灣高等法院被告全國前案紀
    錄表在卷可憑，渠等於執行完畢後五年以內再犯有期徒刑以上之本罪，均為累犯
    ，應依刑法第四十七條之規定加重其刑。審酌被告丙○○將自用小客車停在被告
    甲○○住處前面，引起被告甲○○之不滿，被告甲○○乃持鑰匙刮損該車鈑金，
    被告丙○○偕同被告乙○○前往與被告甲○○商討賠償事宜，雙方發生口角進而
    互毆，迄今尚未達成和解，及渠等犯罪之動機、目的、手段、智識程度、所生之
    危害、被告丙○○、乙○○犯後坦承犯行、深表悔意、態度良好等一切情狀，爰
    分別量處如主文所示之刑，並均諭知易科罰金之折算標準。被告甲○○持以刮損
    該車鈑金之鑰匙一支，及被告乙○○持以毆傷被告甲○○之鋁製棒球棒一支，雖
    均未扣案，然該鑰匙一支係被告甲○○所有供其犯毀損罪所用之物，而該鋁製棒
    球棒一支係被告丙○○所有供其與被告乙○○共同犯傷害罪所用之物，且均無證
    據證明業已滅失，仍應依刑法第三十八條第一項第二款之規定宣告沒收。
四、被告甲○○經合法傳喚，無正當理由未於審判期日到庭，本院認係應處拘役之案
    件，故不待其陳述逕行判決。
據上論斷，應依刑事訴訟法第二百九十九條第一項前段、第三百零六條，刑法第二十
八條、第二百七十七條第一項、第三百五十四條、第四十七條、第四十一條第一項前
段、第三十八條第一項第二款，罰金罰鍰提高標準條例第一條前段、第二條，判決如
主文。
本案經檢察官蕭宇誠到庭執行職務。
中      華      民      國    九十二    年      六      月    三  十    日
                                  臺灣高雄地方法院刑事第二庭
                                      法  官  孫  啟  強
右正本證明與原本無異。
如不服本判決，應於判決送達後十日內，向本院提出上訴狀。
                                      書記官  盧  雅  婷
中      華      民      國    九十二    年      六      月    三  十    日
附錄本判決論罪科刑之法條：
刑法第二百七十七條第一項︰
傷害人之身體或健康者，處三年以下有期徒刑、拘役或一千以下罰金。
刑法第三百五十四條︰
毀棄、損壞前二條以外之他人之物，或致令不堪使用，足以生損害於公眾或他人者，
處二年以下有期徒刑拘役或五百元以下罰金。


司法院資訊處製作；財團法人民間司法改革基金會備份。
